臺灣臺北地方法院民事裁定
108年度簡上字第390號
上  訴  人  汪維明  


訴訟代理人  李鳴翱律師
            王東山律師
複代理人    許富雄律師
被上訴人    林三川  

上列當事人間請求遷讓房屋等事件，上訴人對於民國110年9月30
日本院108年度簡上字第390號判決提起上訴，本院裁定如下：
    主  文
上訴駁回。
第二審訴訟費用由上訴人負擔。
    理  由
一、按訴訟標的之價額，由法院核定。核定訴訟標的之價額，以
    起訴時之交易價額為準；無交易價額者，以原告就訴訟標的
    所有之利益為準。以一訴主張數項標的者，其價額合併計算
    之。但所主張之數項標的互相競合或應為選擇者，其訴訟標
    的價額，應依其中價額最高者定之。以一訴附帶請求其孳息
    、損害賠償、違約金或費用者，不併算其價額，民事訴訟法
    第77條之1第1項、第2項、第77條之2分別定有明文。又按照
    ，對於簡易訴訟程序之第二審裁判，須其上訴利益逾民事訴
    訟法第466條所定之額數，當事人始得以其適用法規顯有錯
    誤為理由，逕向最高法院提起上訴或抗告，此觀同法第436
    條之2第1項之規定自明。而上開第466條第1項所定之利益額
    數新臺幣（下同）100萬元，業經司法院依同條第3項規定，
    以命令自民國91年2月8日起增至150萬元。另按提起簡易訴
    訟程序之第三審上訴，如係對於不得上訴之判決而上訴者，
    原簡易訴訟程序第二審法院應以裁定駁回之，為同法第436
    條之2第2項準用第481條、第442條第1項所明定。
二、經查，兩造間請求遷讓房屋等事件，上訴人對於本院維持第
    一審判決命上訴人應將門牌號碼臺北市○○區○○○路00號房屋
    （下稱系爭房屋）如附圖所示編號A面積27.55平方公尺部分
    （下稱系爭A部分）騰空遷讓返還被上訴人，並自107年11月
    2日起至返還系爭A部分之日止，按月給付被上訴人相當於租
    金之不當得利及違約金計6萬元之判決，提起第三審上訴，
    自應以被上訴人起訴時系爭A部分之價額為準，計算其上訴
    利益；至有關上訴人應按月給付不當得利及違約金部分，依
    前開民事訴訟法第77條之2第2項規定，不併算入訴訟標的價
    額。查系爭房屋於本院104年度司執字第25382號給付票款強
    制執行事件中拍定價格為360萬300元（見北簡卷第39至41頁
    不動產權利移轉證書），系爭A部分占系爭房屋69.56平方公
    尺之39.61%，依此比例計算，系爭A部分之價額應為142萬6,
    079元（計算式：360萬300元×39.61%＝142萬6,079元，元以
    下四捨五入），應以此核定為上訴人本件上訴標的價額。上
    訴人就提起第三審上訴所得受之利益未逾150萬元，屬不得
    逕向最高法院提起上訴之事件，其提起第三審上訴自非合法
    ，不應准許。
三、據上論結，本件上訴為不合法，依民事訴訟法第436條之2第
    2項、第481條、第442條第1項、第95條、第78條，裁定如主
    文。
中　　華　　民　　國　　110 　年　　10　　月　　29　　日
                  民事第二庭  審判長  法　官  林鈺琅
　　　　　　　　　 
　　　　　　　　　                    法  官  李子寧
　　　　　　　　　
　　　　　　　　　                    法  官  林伊倫
以上正本係照原本作成。
本裁定不得抗告。
中　　華　　民　　國　　110 　年　　10　　月　　29　　日
                                      書記官　黃品蓉